【裁判字號】    95,聲再,7
【裁判日期】    951023
【裁判案由】    聲請再審
【裁判全文】
臺灣花蓮地方法院刑事裁定               95年度聲再字第7號
聲  請  人
即  被  告  甲○○
送達代收人  王政琬律師
上列聲請人因過失傷害案件，對於本院95年6 月30日95年度交簡
上字第13號第二審確定判決（第一審判決本院95年度花交簡字第
7 號，聲請簡易判決處刑案號：94年度偵字第4239號），聲請再
審，本院裁定如下：
    主  文
再審之聲請駁回。
    理  由
一、按依第421 條規定，因重要證據漏未審酌而聲請再審者，應
    於送達判決後20日內為之，刑事訴訟法第424 條定有明文。
    查本件係不得上訴於第三審法院之案件，而受判決人即聲請
    人甲○○於95年7 月10日收受原確定判決之送達，有本院送
    達證書1紙在卷可稽，嗣其於95年7月17日，以重要證據漏未
    審酌為由具狀向本院聲請再審，亦有其聲請再審狀及本院收
    文戳章可憑，是其提起本件再審，尚未逾法定期間，合先敘
    明。
二、聲請意旨略以：本件原確定判決有下列瑕疵：(1)被害人即告
    訴人吳阿松於本件車禍發生時並無機車駕照，係案發後補辦
    而取得駕照；(2)被害人於案發時曾喝酒致肇車禍，於送醫急
    救時，醫生抽血檢驗檢測出其有酒精之反應；(3)被害人雖左
    眼無視力而經原審認係重傷害，惟未經公立醫院之鑑定，有
    所失據。原確定判決對於上述三項重要證據，漏未審酌，而
    影響判決結果，為此依法聲請再審云云。
三、按不得上訴於第三審法院之案件，除刑事訴訟法第420條第1
    項各款規定之情形外，其經第二審確定之有罪判決，如就足
    生於影響判決之重要證據漏未審酌者，得為受判決人之利益
    ，聲請再審，刑事訴訟法第421 條固定有明文。惟此所謂「
    重要證據」，必須該證據「足生影響於判決」，方有適用，
    即該證據已足認定受判決人應受無罪、或免訴、或輕於原審
    所認定之罪名方有其適用，如不足以推翻原審所認定罪刑之
    證據，即非足生影響於原判決之重要證據。又該「於案情有
    重要關係之證據，如業經法院本其自由心證予以取捨及判斷
    ，僅係對此持相異評價，即不能以此為由聲請再審（最高法
    院89年度臺抗字第30號裁定意旨參照）。
四、經查：
  (一)聲請人雖認：被害人吳阿松於案發時未考領有機車駕照云云
    ，然並未舉出任何證據以資佐證，已難採信；又被害人於案
    發時確考領有輕型機車駕照，除據被害人於警詢中陳明在卷
    外，並經前往現場處理本件車禍之花蓮縣警察局吉安分局豐
    田派出所警員劉聲旺核驗明確，且記載於道路交通事故現場
    調查報告表（見警卷第13頁之第30項「駕駛資格情形」欄）
    ，有該調查報告表1 份在卷可稽；再者，於原確定判決之審
    判程序中，經審判長法官逐一提示上開證據資料予被告，被
    告對於該等證據資料均無異議，對於被害人有無考領駕照乙
    節亦未提出質疑，有本院95年交簡上字第13號案件95年6 月
    22日審判筆錄1 份可稽，復據本院依職權調取前開卷宗核閱
    無訛。況縱認被害人未考領有機車駕照，係屬被害人自身之
    與有過失責任問題，惟不影響被告自身確有疏於注意車前狀
    況之過失，自無從減免聲請人之刑責，故不能據以為聲請再
    審之理由。
  (二)又被害人於案發時經送財團法人佛教慈濟綜合醫院（下稱慈
    濟醫院），對其進行抽血檢測結果，驗出其血液中酒精濃度
    為2.83mg/dL，換算呼氣酒精濃度約為0.014mg/L（計算式：
    2.83÷200≒0.014），遠低於我國認定酒醉駕車之客觀數值
    標準（行政責任0.25mg/L、刑事責任0.55mg/L），顯不足認
    定被害人有何服用酒類致不能安全駕駛動力交通工具之情事
    ，且上開證據亦經原確定判決審酌認定被害人並無醉態駕車
    在案，有該判決書1 份可稽，是聲請人誤認：被害人經抽血
    有酒醉駕車云云，顯屬誤會，要無可採。
  (三)再被害人因本件車禍受有左眼失明之重傷害，業經原審於準
    備程序中列為爭點，並依公訴檢察官之聲請向慈濟醫院函詢
    明確，此有慈濟醫院病情說明書、病歷資料附於原審案卷可
    稽，且被告對上開調查證據程序亦未聲明異議，有原審95年
    3月24日準備程序筆錄1份在卷可憑，又證據之調查，並非必
    經鑑定一途不可，原審既已對被害人之傷害是否屬於重傷害
    乙節加以調查，並於判決理由內詳加審酌並敘明理由，說明
    其取捨之依據，即無所謂重要證據漏未審酌之情事，故聲請
    人所謂：原確定判決未送鑑定云云，係就原確定判決證據調
    查及事實認定之職權任意指摘，自非適法之再審理由。
  (四)綜上，原確定判決對於上開事證，既均詳加審酌並已於判決
    內敘明其理由，並無所謂重要證據漏未加以審酌之情事，即
    與刑事訴訟法第421 條所定之聲請再審情形不符。參照首揭
    說明，本件再審之聲請並無理由，應予駁回。
五、據上論據，應依刑事訴訟法第434條第1項，裁定如主文。
中    華    民    國    95    年    10    月    23    日
                        臺灣花蓮地方法院刑事第二庭
                              審判長法  官  李豫雙
                                    法  官  俞秀美
                                    法  官  林韋岑
上列正本證明與原本無異。
如對本裁定不服，應於送達後5 日內，向本院提出抗告狀（應抄
附繕本）。
                                    書記官  張雅雯
中    華    民    國    95    年    10    月    25    日


司法院資訊處製作；財團法人民間司法改革基金會備份。
